---
title: "Raport dzienny"
date: "`r as.character(as.Date(lubridate::ymd_hms(Sys.time())) - 1)`"
output: 
    word_document:
        reference_docx: word-styles-reference-01.docx
---

```{r setup, include=FALSE}
knitr::opts_chunk$set(
	echo = FALSE,
	message = FALSE,
	warning = FALSE,
	cashe = TRUE,
	dev="png", dev.args=list(type="cairo"), dpi = 300
)
```

```{r echo = FALSE}
working_dir <- "D:/Osobiste/GitHub/"

library(tidyselect)
library(tokenizers)
library(tidyr)
library(dplyr)
library(widyr)
library(tidytext)
library(ggplot2)
library(stringr)
library(DT)

library(wordcloud)
library(RColorBrewer)

library(knitr)

library(lexRankr)
library(arrangements)

load(paste0(working_dir, "News_Selector/data/topics/daily_topics_list.RData"))

source(paste0(working_dir, "News_Selector/scripts/topic_selection_functions.R"), encoding = "UTF8")

kexpand <- function(wt, ht, cat) {
  cat(knitr::knit(text = knitr::knit_expand(text = 
     sprintf("```{r %s, echo = FALSE, fig.height=%s, fig.width=%s, fig.align = 'center'}\nprint(.wykres)\n```", cat, ht, wt)
  )))}

kable_expand <- function() {
  cat(knitr::knit(text = "```{r kable, echo = FALSE, fig.align = 'center'}\nkable(DF, digits = 0, position = 'c')\n```", quiet = T
  ))}

knit_table <- function(i){
    cat(knitr::knit(text = "```{r %s, echo = FALSE, message = FALSE}\ndatatable(sen_DF, rownames = FALSE, options = list(pageLength = 10, scrollX=T), escape = F)\n```", i, quiet = T))
}

# https://stackoverflow.com/questions/47704329/how-to-format-kable-table-when-knit-from-rmd-to-word-with-bookdown
extract_lambda_DF <- function(list_topics, r = 0, num = 30){
    
    first_name <- names(list_topics)[1]
    iter <- 1
    for(name in names(list_topics)){
        if(name == first_name){
            DF <- list_topics[[name]][["words_DF"]] %>%
                mutate(Temat = iter)
        } else {
            DF <- DF %>%
                union_all(list_topics[[name]][["words_DF"]] %>%
                mutate(Temat = iter))
        }
        iter <- iter + 1
    }
    
    DF <- DF %>%
        arrange(desc(lambda)) %>%
        mutate(lambda = round(lambda, r)) %>%
        top_n(n = num, wt = lambda)
    
    colnames(DF) <- c("Słowo", "Kluczowość", "Liczba wystąpień", "Temat")
    
    return(DF)
}

```

#Wstęp

Raport przedstawia dominujące tematy w agendzie mediów internetowych w danym dniu i jest przygotowywany w oparciu o artykuły publikowane w ośmiu portalach informacyjnych: RMF 24, TVN24, TVN24 bis, Radio ZET, Gazeta.pl, Dziennik.pl, PAP oraz Interia. Metodyka opracowywania raportu uwzględnia tematy zawierające słowa, które wystąpiły więcej  niż 15 razy w danym dniu oraz były kluczowe - tzn. ich statystyka Dunninga wyniosła co najmniej 10. Dokładna miara kluczowości statystycznej [Dunninga (1993)](http://citeseerx.ist.psu.edu/viewdoc/summary?doi=10.1.1.14.5962) została podana w pierwszej tabeli. Przy wyliczaniu tej miary częstość występowania słowa w danym dniu porównywana jest z wielokrotnością jego pojawiania się w okresie od 1 stycznia 2018 do bieżącego dnia. Wysoka wartość statystyki oznacza, że dane słowo wystąpiło częściej niż w okresie referencyjnym.

Poszczególne słowa zostały pogrupowane w tematy na podstawie występowania w tych samych akapitach.

Na wykresach przedstawiono współwystępowanie poszczególnych słów oraz ich kluczowość. Im czcionka jest większa i posiada ciemniejszą barwę, tym wyższa kluczowość danego słowa. Linie łączące wybrane słowa oznaczają, że [podobieństwo cosinusowe](https://towardsdatascience.com/overview-of-text-similarity-metrics-3397c4601f50) między nimi wynosi co najmniej 0,4. Podobieństwo cosinusowe jest wyznaczane na podstawie występowania słów w tych samych akapitach.

Zdania, które podsumowują poszczególne tematy zostały wybrane za pomocą zmodyfikowanego algorytmu [LexRank](https://blog.nus.edu.sg/soctalent/2010/02/11/a-brief-summary-of-lexrank-graph-based-lexical-centrality-as-salience-in-text-summarization/), który po raz pierwszy został opisany w [artykule](https://pdfs.semanticscholar.org/44fc/a068eecce2203d111213e3691647914a3945.pdf) z 2004 r. W tym przypadku polega on na wyznaczeniu zdań, które zawierają najwięcej istotnych informacji dla danego tematu – zmodyfikowany algorytm uwzględnia częstotliwość występowania poszczególnych słów, ich istotność oraz powiązanie z tematem (podobieństwo cosinusowe).

#####\n

```{r echo = FALSE, fig.width=7, fig.height=8, fig.align = 'center', results='asis'}
# knitr::opts_current$set(fig.width=7, fig.height=9) 
.wykres <- Plot_all_words_correlation(dlPairs, scale_font = c(14, 10), class_num = 6, min_association = 0.4,
                           lambda_daily_DF)

cat('#Powiązania między słowami')
print(.wykres)
cat("  \n") 

```

```{r echo = FALSE, fig.width=7, fig.height=8, fig.align = 'center', results='asis'}
# Tablica
cat("#####\n")
cat('#Wybrane słowa kluczowe')
cat("  \n") 
options(knit.r.table.format = "markdown")

DF <- extract_lambda_DF(list_topics, r = 0, num = 30)
    
kable_expand()
    

cat("  \n") 
cat("  \n") 
    
cat("#####\n")

```



```{r echo = FALSE, fig.width=6, fig.height=3, fig.align = 'center', results='asis'}
# https://stackoverflow.com/questions/49561077/creating-a-new-line-within-an-rmarkdown-chunk
# https://stackoverflow.com/questions/24672111/how-to-add-a-page-break-in-word-document-generated-by-rstudio-markdown
iter <- 1 
for(name in names(list_topics)){
    
    cat(paste0('#Temat ', iter))
    cat("  \n") 
    
    topic_words <- list_topics[[name]][["word"]]
    
    if(length(topic_words) > 40){
        scale_font <- c(4, 2)
    } else {
        scale_font <- c(5, 3)
    }
    
    .wykres <- Plot_topic_correlation(topic_words, dlPairs, scale_font = scale_font, class_num = 6, min_association = 0.4, lambda_daily_DF)
    
    print(.wykres)
    
    cat("  \n") 
    cat("  \n") 
    sentences <- list_topics[[name]][["sentences"]]
    sites <- list_topics[[name]][["site_name"]]
    urls <- list_topics[[name]][["url"]]
    for(i in 1:length(sentences)){
        cat(paste0(sentences[i], " [", sites[i], "](", urls[i], ")"))
        cat("  \n")
        cat("  \n")
    }
    
    if(iter < length(list_topics)){
        # insert page break
        cat("#####\n")
    }
    
    
    # if(iter == 3) break
    iter <- iter + 1
}
```

