---
title: "Wprowadzenie"
---

Na portalach informacyjnych każdego dnia pojawiają się setki artykułów. W ciągu miesiąca jest to już kilkanaście tysięcy artykułów, a w całym roku setki tysięcy. To powoduje, że jeżeli ktoś chce być na bieżąco z najważniejszymi wydarzeniami w Polsce i na świecie, musi poświęcić bardzo dużo czasu na śledzenie wiadomości. Na szczęście z pomocą przychodzi statystyka oraz *text mining*, które umożliwiają automatyczne wygenerowanie podsumowania najważniejszych informacji.

Na tej stronie znajdują się automatycznie wygenerowane podsumowania najważniejszych wiadomości w poszczególnych miesiącach 2019 roku. W analizie uwzględniono artykuły, które opublikowano w wybranych polskich mediach internetowych - RMF 24, TVN24, TVN24 bis, Radio ZET, Gazeta.pl, Polsat News, Wprost, Polskie Radio, TVP Info, PAP oraz Interia.

Model służący do generowania podsumowań w pierwszym kroku wybiera najistotniejsze słowa w danym miesiącu. Następnie przy pomocy algorytmu [silhouette](https://en.wikipedia.org/wiki/Silhouette_(clustering)) grupuje je do jak najbardziej jednolitych tematów. Na koniec z wykorzystaniem algorytmu [LexRank](https://blog.nus.edu.sg/soctalent/2010/02/11/a-brief-summary-of-lexrank-graph-based-lexical-centrality-as-salience-in-text-summarization/) oraz [podobieństwa cosinusowego](https://towardsdatascience.com/overview-of-text-similarity-metrics-3397c4601f50) wybiera około 0,05% (od 5 do 20) zdań z artykułów, które zawierają słowa kluczowe. Dokładniejszy opis modelu znajduje się w zakładce [Metodologia](https://jkubajek.github.io/News_Selector/methodology) oraz w [prezentacji](https://jkubajek.github.io/News_Selector/News_Selector.pdf).

**Streszczenia najważniejszych tematów w poszczególnych miesiącach 2019 r. można znaleźć w zakładce Podsumowania**.

## Dynamiczna wizualizacja słów kluczowych
Poniższa animacja przedstawia najważniejsze słowa w ciągu 2019 r. Wizualizacja składa się z następujących po sobie tygodniowych okresów.

Im czcionka jest większa i ma ciemniejszą barwę, tym wyższa kluczowość danego słowa. Dokładną wartość statystyki istotności można odczytać po kliknięciu w węzeł. Połączenie pomiędzy wyrazami oznacza, że występowały one często w tych samych artykułach i akapitach.

```{r setup, include=FALSE}
knitr::opts_chunk$set(
	echo = FALSE,
	message = FALSE,
	warning = FALSE,
	cashe = TRUE,
	dev="png", dev.args=list(type="cairo"), dpi = 300
)
```

```{r echo=FALSE, message=FALSE, include=FALSE}
library(dplyr)
library(magrittr)
library(ndtv)
library(networkDynamic)
library(network)
library(classInt)

working_dir <- "D:/Osobiste/GitHub/"
min_association <- 0.5

add_words_to_list <- function(words_list, new_words){
    for(word in new_words){
        if(!(word %in% names(words_list))){
            words_list[[word]] <- length(words_list) + 1
        }
    }
    return(words_list)
}

extract_ids <- function(words_list, words){
    ids <- c()
    for(word in words){
        ids <- c(ids, words_list[[word]])
    }
    return(ids)
}

max_words <- 20
word_ids <- list()
nodes_old <- data.frame(label=character(), pid=numeric(), stringsAsFactors = F)
nodes_changes <- data.frame(time=NULL, pid=NULL, direction=NULL, stringsAsFactors = F)
iter <- 1
nets <- list()
labels <- c()
# scale_font <- c(3, 1)
scale_font <- c(2.4, 0.8)
colors <- rev(pals::ocean.haline(6))[(7-5):6]
start_dates <- as.Date("2019-01-01") + seq(0, 358)
end_dates <- as.Date("2019-01-07") + seq(0, 358)
dates <- paste0("Okres: ", format(start_dates, "%d.%m"), " - ", format(end_dates, "%d.%m"))

lambda_DF <- data.frame(name=character(), lambda=numeric(), 
                        lambda_log=numeric(), stringsAsFactors = F)
for(i in seq(1, 359)){
    file_name <- paste0(working_dir, 
                        "News_Selector/data/topics/weeks/weekly_topics_", 
                        start_dates[i], "-", end_dates[i], ".RData")
    load(file_name)
    
    lambda_DF <- lambda_DF %>%
        union_all(lambda_daily_DF %>%
                      top_n(max_words, lambda))
    
}

values_all <- lambda_DF[["lambda_log"]]
brks <- classIntervals(values_all, n = 5, style = "fisher") %>% .$brks #jenks

for(i in seq(1, 359)){
# for(i in seq(1, 31)){
    file_name <- paste0(working_dir, 
                        "News_Selector/data/topics/weeks/weekly_topics_", 
                        start_dates[i], "-", end_dates[i], ".RData")
    load(file_name)
    
    new_words <- lambda_daily_DF$name[1:max_words]
    word_ids <- add_words_to_list(word_ids, new_words)
    new_ids <- extract_ids(word_ids, new_words)
    nodes_new <- data.frame(id=seq(1, length(new_words)), 
                            label=new_words, 
                            pid=new_ids, 
                            stringsAsFactors = F)
    
    
    ids_df_from <- data.frame(word=new_words, from=seq(1, length(new_words)))
    ids_df_to <- data.frame(word=new_words, to=seq(1, length(new_words)))
    
    # Add changes in edges
    edges <- as.data.frame.matrix(words_similarity_matrix[new_words, new_words]) %>%
        mutate(col_1 = rownames(.)) %>%
        tidyr::gather(key = "col_2", value = "simil", -col_1) %>%
        mutate(name = col_1) %>%
        filter(simil > min_association) %>%
        group_by(name) %>%
        top_n(2, simil) %>%
        ungroup() %>%
        mutate(simil = round(simil, 2)) %>%
        left_join(ids_df_from, by=c("col_1"="word")) %>%
        left_join(ids_df_to, by=c("col_2"="word")) %>%
        dplyr::select(-col_1, -col_2, -name)
    edges <- edges[c("from", "to", "simil")]
    
    nodes_new <- nodes_new %>%
        left_join(lambda_daily_DF %>%
                      mutate(lambda_log = lambda_log,
                             lambda = round(lambda, 0)) %>%
                      dplyr::select(name, lambda, lambda_log),
                  by=c("label"="name"))
    nodes_new <- nodes_new[c("id", "label", "lambda", "pid", "lambda_log")]
    
    nets[[iter]] <- network(edges,  vertex.attr=nodes_new, matrix.type="edgelist", 
                    loops=F, multiple=F, ignore.eval = F)
    # Set color
    values <- lambda_daily_DF[["lambda_log"]][1:max_words]
    color_groups <- findInterval(values, brks, all.inside = T)
    nets[[iter]] %v% 'color' <- colors[color_groups]
    
    # Scaling of font
    values <- values_all
    normedFreq <-  (values - min(values)) / (max(values) - min(values))
    size <- (scale_font[1] - scale_font[2]) * normedFreq + scale_font[2]
    nets[[iter]] %v% 'size' <- size
    
    iter <- iter + 1
}

net.dyn <- networkDynamic(network.list = nets,
                          vertex.pid = 'pid',
                          create.TEAs=T,
                          vertex.TEA.names = c("id", "label", "lambda.cex", "lambda", 
                                               "lambda_log"))
# reconcile things
reconcile.vertex.activity(net.dyn, mode = "match.to.edges")

pp <- compute.animation(net.dyn, animation.mode = "kamadakawai",
                        chain.direction='reverse',
                  slice.par=list(start=0, end=length(nets), interval=1, 
                                 aggregate.dur=1, rule='earliest',
                                 tween.frames=10))
```


```{r echo=FALSE, message=FALSE, results='asis', fig.width=2, fig.height=1.6, fig.align = 'center'}
render.d3movie(pp, usearrows = F, 
               displaylabels = T, 
               main = function(s){dates[min(s, length(dates))]},
               label=function(slice){(slice %v% 'label')},
               bg="#ffffff", vertex.border="#333333",
               vertex.cex = function(slice){(slice %v% 'size')},
               vertex.col = 'lightblue',
               label.col = function(slice){(slice %v% 'color')},
               label.cex = function(slice){(slice %v% 'size')},
               edge.lwd = 'simil', 
               edge.col = '#005353',
               vertex.tooltip = function(slice) {
                   paste("<b>", (slice %v% 'label'), ":</b>",
                         (slice %v% 'lambda'))},
               edge.tooltip = function(slice) {
                   paste("<b>Podobieństwo:</b>", (slice %e% "simil") )},
               launchBrowser=F, filename="Media-Network-Dynamic.html",
               render.par=list(tween.frames = 10, show.time = F),
               plot.par=list(mar=c(0,0,0,0)), 
               d3.options=list(margin=list(x=200,y=5)),
               output.mode='htmlWidget',
               jitter=F)
```